【裁判字號】    95,上訴,3956
【裁判日期】    951129
【裁判案由】    毒品危害防制條例
【裁判全文】
臺灣高等法院刑事判決                95年度上訴字第3956號
上  訴  人  臺灣宜蘭地方法院檢察署檢察官
被      告  甲○○
上列上訴人因被告違反毒品危害防制條例案件，不服臺灣宜蘭地
方法院95年度訴字第330號，中華民國95年9月22日第一審判決（
起訴案號：臺灣宜蘭地方法院檢察署95年度毒偵字第708號），
提起上訴，本院判決如下：
    主  文
原判決撤銷。
甲○○連續施用第一級毒品，累犯，處有期徒刑柒月。
    事  實
一、甲○○前因施用毒品案件，經依法院裁定，送觀察、勒戒後
    ，認有繼續施用毒品傾向，經裁定令入戒治處所強制戒治，
    於民國92年4月10日停止戒治付保護管束期滿執行完畢；又
    因偽造貨幣案件執行殘刑，及因犯偽造文書案件經法院判處
    有期徒刑10月確定，於93年11月20日縮短刑期執行完畢。詎
    仍不知悛悔，明知海洛因屬第一級毒品，竟基於施用海洛因
    之概括犯意，自95年3月初某日起至同年6月21日13時許為警
    採尿前26小時（起訴書誤為24小時）某時，在其宜蘭縣員山
    鄉○○路90巷37弄2號住處，以將第一級毒品海洛因摻入香
    煙之方式施用，約每月2至3次，連續施用多次。嗣於95 年6
    月21日13時許，經警採尿檢驗後查獲。
二、案經宜蘭縣警察局移送臺灣宜蘭地方法院檢察署檢察官偵查
    起訴，被告於原審準備程序中就被訴事實為有罪之陳述，經
    合議庭裁定依簡式審判程序審理。
    理  由
一、被告甲○○未於本院到庭，惟先前已對上揭事實供承不諱，
    且被告經警採尿送驗結果，呈嗎啡陽性反應（海洛因經人體
    代謝後呈嗎啡反應），有被告於95年6月21日13時經警採尿
    送驗之慈濟大學濫用藥物檢驗中心檢驗總表及嫌犯尿液送驗
    姓名編號對照表附卷可稽（見0000000000號警卷第11、12頁
    ）。又海洛因經射入人體後，約80%於24小時內自尿中排出
    ，一般而言，尿液中能否驗出嗎啡陽性反應與其投與量、投
    與途徑、採尿時間、個人體質及檢驗方法之靈敏度有關，其
    代謝物嗎啡之平均可檢出時限約為26小時，有行政院衛生署
    藥物食品檢驗局81年9月8日（81）藥檢壹字第8114885號函
    可參。足見被告自白與事實相符，堪以認定。
二、被告前因施用毒品案件，經依法院裁定，送觀察、勒戒後，
    認有繼續施用毒品傾向，再依法院裁定，令入戒治處所強制
    戒治，於92年4月10日停止戒治付保護管束期滿執行完畢，
    有不起訴處分書（見第932號偵查卷第3至4頁）、被告全國
    施用毒品案件紀錄表（見第823號偵查卷第25頁）及本院被
    告前案紀錄表在卷可參。是被告於觀察、勒戒或強制戒治執
    行完畢釋放後5年內再犯本件施用第一級毒品罪，亦堪認定
    。
三、論罪部分：：
（一）被告行為後，刑法業經修正公布，而於95年7月1日生效施
      行。刑法第56條連續犯之規定經修正刪除，連續犯之規定
      經刪除後，數行為將予分論併罰，而數罪併罰之結果較論
      以連續犯裁判上一罪之情形為重。經比較新舊法結果，以
      行為時舊法之規定有利於被告，自應適用舊法之規定，亦
      即仍依連續犯之規定論處。又受有期徒刑之執行完畢，5
      年以內故意再犯有期徒刑以上之罪者，無論依修正前刑法
      第47條，或修正後刑法第47條第1項之規定，均構成累犯
      ，適用舊法對被告並無不利，故均應適用修正前舊法之規
      定。
（二）按海洛因係屬毒品危害防制條例第2條第2項第1款所規定
      之第一級毒品。核被告所為，係犯毒品危害防制條例第10
      條第1項施用第一級毒品罪。其先後多次施用行為，時間
      緊接，犯罪構成要件相同，顯係基於概括犯意為之，應依
      連續犯之規定論以一罪。至其因施用而持有海洛因之低度
      行為，已為施用之高度行為所吸收，不另論罪。
（三）被告曾因偽造貨幣案件執行殘刑，及因犯偽造文書案件經
      法院判處有期徒刑10月確定，於93年11月20日縮短刑期執
      行完畢，有本院被告前案紀錄表在卷可憑。其於受有期徒
      刑之執行完畢後，5年以內故意再犯本件有期徒刑以上之
      罪，為累犯，並依法加重其刑。
四、原審認被告所犯罪證明確，予以論罪科刑，固非無見。惟查
    ：被告先後多次施用第一級毒品海洛因之行為，時間緊接，
    犯罪構成要件相同，顯係基於概括犯意為之，應為連續犯（
    連續犯之觀念並不因上開刑法修正而有不同）。原判決認被
    告在密接之時間及相同之地點施用毒品，顯係基於反覆實行
    之犯意，持續實行複次之施用毒品行為，應僅成立一罪，尚
    有未當。檢察官提起上訴，指被告於95年7月1日以後尚有連
    續施用犯行為警查獲，未及併辦，應併予審究云云，雖無理
    由，惟原判決既有可議，自應由本院予以撤銷改判。爰審酌
    被告施用毒品之行為對於自己及社會已造成危害，施用之次
    數、方法及犯後坦承犯行，頗有悔意等一切情狀，量處如主
    文所示之刑。
五、臺灣宜蘭地方法院檢察署移送併辦部分：(1)95年度毒偵字第
    932號移送併辦意旨以：被告於95年7月11日上午11時20分許
    回溯前26小時內某時，亦施用第一級毒品海洛因。(2)95年度
    毒偵字第823號移送併辦意旨以：被告於95年7月22日下午2
    時許經警採尿前回溯26小時內某時，亦施用第一級毒品海洛
    因。(3)95年度毒偵字第1010號移送併辦意旨以：被告於95年
    9月8日下午5時24分許經警採尿回溯前26小時內某時，亦施
    用第一級毒品海洛因。(4)95年度毒偵字第949號移送併辦意
    旨以：被告於95年9月19日下午3時20分許往前回溯26小時內
    某時，亦施用第一級毒品海洛因。以上各次施用第一級毒品
    海洛因犯行，與前揭已起訴部分屬構成要件上一罪，應併予
    審究云云。惟95年7月1日生效施行之修正刑法已刪除連續犯
    之規定，上揭犯行無從與前揭論罪部分成立連續犯之裁判上
    一罪關係，亦非具有集合犯性質之實質上一罪，自無從併予
    審究，均應退回由檢察官另為適法之處理。
六、被告經合法傳喚，無正當理由不到庭，爰不待其陳述逕行判
    決。
據上論斷，應依刑事訴訟法第369條第1項前段、第371條、第364
條、第299條第1項前段、毒品危害防制條例第10條第1項、刑法
第2條第1項前段、修正前（即行為時）刑法第56條、第47條，判
決如主文。
本案經檢察官郭弘佑到庭執行職務。
中    華    民    國    95    年    11    月    29    日
                  刑事第二庭審判長法  官  呂丹玉
                                  法  官  林銓正
                                  法  官  王詠寰
以上正本證明與原本無異。
如不服本判決，應於收受送達後十日內向本院提出上訴書狀，其
未敘述上訴之理由者並得於提起上訴後十日內向本院補提理由書
（均須按他造當事人之人數附繕本）。
                                  書記官  駱麗君
中    華    民    國    95    年    11    月    29    日
附錄：本案論罪科刑法條全文
毒品危害防制條例第10條
施用第一級毒品者，處6月以上5年以下有期徒刑。
施用第二級毒品者，處3年以下有期徒刑。


司法院資訊處製作；財團法人民間司法改革基金會備份。
